【裁判字號】    95,訴,1638
【裁判日期】    951020
【裁判案由】    毒品危害防制條例
【裁判全文】
臺灣彰化地方法院刑事判決      九十五年度訴字第一六三八號
公  訴  人  臺灣彰化地方法院檢察署檢察官
被      告  甲○○
上列被告因違反毒品危害防制條例案件，經檢察官提起公訴（九
十五年度毒偵字第三五五八號），由本院合議庭裁定依簡式審判
程序審理判決如下：
    主  文
甲○○施用第一級毒品，累犯，處有期徒刑捌月；又施用第二級
毒品，累犯，處有期徒刑肆月。應執行有期徒刑拾壹月。
    事  實
一、甲○○（原名蕭志明）前曾於民國九十一年九月十九日，因
    施用第一、二級毒品案件，經本院以九十一年度訴字第一０
    二四號分別判處有期徒刑九月、五月，並定應執行刑為有期
    徒刑一年確定；又於九十二年七月七日，因竊盜案件，經本
    院以九十二年度易字第四八０號判處有期徒刑八月確定，前
    揭罪刑嗣復經本院以九十三年度聲字第一二九八號裁定定其
    應執行之刑為有期徒刑一年七月確定，入監後已於九十四年
    四月三十日執行完畢。其又曾因施用毒品案件，經送執行觀
    察、勒戒後，因認無繼續施用毒品之傾向，於八十七年十二
    月十九日執行完畢釋放，並由臺灣彰化地方法院檢察署檢察
    官以八十七年度偵字第一一０九四號案件為不起訴之處分確
    定；復因施用第一、二級毒品案件（所為上開施用第一、二
    級毒品犯行，已於八十八年八月十八日，經本院以八十八年
    度訴字第三五九號分別判處有期徒刑八月、四月，並定應執
    行刑為有期徒刑十月確定）經送執行觀察、勒戒後，因認有
    繼續施用毒品之傾向，接續執行強制戒治，後經戒治所評定
    合格，認無繼續戒治之必要，於八十八年十月七日停止戒治
    ，所餘期間付保護管束，前開保護管束期間已於八十九年二
    月十一日屆滿；再因上開經本院九十一年度訴字第一０二四
    號判處罪刑確定之施用第一、二級毒品犯行，經送執行強制
    戒治，迄九十二年十月一日執行完畢釋放。詎仍不知警惕，
    於前開強制戒治執行完畢釋放後之五年內，又另行基於施用
    第一級毒品海洛因之犯意，於九十五年七月三十一日下午八
    時許，在彰化縣埔心鄉境內之大翔加油站廁所內，以將少許
    海洛因粉末摻入香煙內點火吸用之方式，施用第一級毒品海
    洛因一次。又另行基於施用第二級毒品甲基安非他命之犯意
    ，於九十五年七月三十一日下午九時許，在彰化縣員林鎮境
    內之東火汽車旅館，以將少許甲基安非他命放在玻璃吸食器
    內，以火燒烤再吸其煙霧之方式，施用第二級毒品甲基安非
    他命一次。嗣其於九十五年八月二日凌晨二時四十分許，在
    彰化縣員林鎮○○路○段四六０號土地公廟前適遇警方人員
    ，其於有偵查犯罪職權之機關或個人發覺其上開施用海洛因
    及施用甲基安非他命各一次之犯罪前，主動向警方供承其有
    上開施用海洛因及甲基安非他命各一次之犯行而自首，且主
    動接受裁判。
二、案經彰化縣警察局溪湖分局報請臺灣彰化地方法院檢察署檢
    察官偵查起訴，由本院合議庭裁定依簡式審判程序審理。
    理  由
一、訊據被告甲○○對於上揭事實坦承不諱，且有彰化縣警察局
    溪湖分局委託檢驗尿液代號與真實姓名對照認證單、詮昕科
    技股份有限公司濫用藥物尿液檢驗報告各一份在卷可稽，被
    告就其有施用第一級毒品海洛因及施用第二級毒品甲基安非
    他命各一次之自白與事實相符。此外，復有臺灣彰化地方法
    院檢察署刑案資料查註紀錄表、臺灣高等法院被告全國前案
    紀錄表、在監在押全國紀錄表及各一份在卷可考，本件事證
    明確，被告犯行洵堪認定。
二、按海洛因係毒品危害防制條例所定之第一級毒品，而甲基安
    非他命則係同條例所定之第二級毒品，均不得非法施用。核
    被告所為，係犯毒品危害防制條例第十條第一項之施用第一
    級毒品罪及同條第二項之施用第二級毒品罪。其為供施用第
    一級毒品及第二級毒品而持有各該級毒品之低度行為，應各
    為施用之高度行為所吸收，均不另論罪。又被告前曾於九十
    一年九月十九日，因施用第一、二級毒品案件，經本院以九
    十一年度訴字第一０二四號分別判處有期徒刑九月、五月，
    並定應執行刑為有期徒刑一年確定；又於九十二年七月七日
    ，因竊盜案件，經本院以九十二年度易字第四八０號判處有
    期徒刑八月確定，前揭罪刑嗣復經本院以九十三年度聲字第
    一二九八號裁定定其應執行之刑為有期徒刑一年七月確定，
    入監後已於九十四年四月三十日執行完畢，有臺灣彰化地方
    法院檢察署刑案資料查註紀錄表、臺灣高等法院被告全國前
    案紀錄表各一份在卷可考，其於五年以內故意再犯本件上開
    有期徒刑以上之二罪，均為累犯，均應依刑法第四十七條第
    一項之規定，各加重其刑。再被告係於九十五年八月二日凌
    晨二時四十分許，在彰化縣員林鎮○○路○段四六０號土地
    公廟前適遇警方人員，其於有偵查犯罪職權之機關或個人發
    覺其上開施用海洛因及施用甲基安非他命各一次之犯罪前，
    主動向警方供承其有上開施用海洛因及甲基安非他命各一次
    之犯行而自首，且主動接受裁判等情，有被告之警詢筆錄一
    份在卷可考，爰依自首之規定，就被告所犯前開施用海洛因
    及施用甲基安非他命各一次之犯行，均減輕其刑；且被告所
    犯上開二罪，前依法均有加重及減輕之事由，應各先加後減
    之。另被告所犯上開二罪間，犯意各別，罪質互殊，應予分
    論併罰。爰審酌被告之素行、犯罪之動機、目的、施用毒品
    係戕害自身健康、施用毒品海洛因及施用毒品甲基安非他命
    之次數各為一次、所生危害及犯罪後之態度等一切情狀，分
    別量處如主文所示之刑，並定其應執行之刑，以示懲儆。
據上論斷，應依刑事訴訟法第二百七十三條之一第一項、第二百
九十九條第一項前段，毒品危害防制條例第十條第一項、第二項
、第二十三條第二項，刑法第十一條前段、第四十七條第一項、
第六十二條前段、第五十一條第五款，判決如主文。
本案經檢察官吳芙如到庭執行職務
中    華    民    國  九十五  年    十  月    二十    日
                  刑事第二庭    法  官  李雅俐
以上正本證明與原本無異。
如不服本判決，應於判決送達後十日內，向本院提出上訴狀（須
附繕本），上訴於臺灣高等法院臺中分院。
中    華    民    國  九十五  年    十  月    二十    日
                                書記官  陳秀娟
附錄論罪科刑法條：
毒品危害防制條例第十條：
施用第一級毒品者，處六月以上五年以下有期徒刑。
施用第二級毒品者，處三年以下有期徒刑。


司法院資訊處製作；財團法人民間司法改革基金會備份。
